【裁判字號】    97,訴,219
【裁判日期】    970331
【裁判案由】    違反毒品危害防制條例
【裁判全文】
臺灣屏東地方法院刑事判決               97年度訴字第219號
公  訴  人  臺灣屏東地方法院檢察署檢察官
被      告  甲○○
上列被告因違反毒品危害防制條例案件，經檢察官提起公訴（96
年度毒偵字第2360號），被告於準備程序中就被訴事實為有罪之
陳述，本院合議庭裁定改依簡式審判程序審理，判決如下：
    主  文
甲○○施用第一級毒品，累犯，處有期徒刑拾月。扣案含有海洛
因成分之注射針筒壹支沒收銷燬之。
    事  實
一、甲○○前於民國89年間因施用毒品案件，經本院以89年度毒
    聲字第659 號裁定送觀察、勒戒後，認無繼續施用毒品傾向
    ，於89年4 月26日釋放出所，由臺灣屏東地方法院檢察署檢
    察官以89年度毒偵字第709 號為不起訴處分確定。其另於93
    年間因違反毒品危害防制條例案件，經本院以94年度簡字第
    4 號判決判處有期徒刑3 月確定，於94年4 月21日易科罰金
    執行完畢。詎其猶不知悔改，於觀察、勒戒執行完畢釋放後
    ，復基於施用第一級毒品海洛因之犯意，於96年11月24日18
    時許，將海洛因加水稀釋後以注射針筒注射之方式，在其位
    於屏東縣長治鄉○○村○○路90號住處，施用第一級毒品海
    洛因1 次。嗣於96年11月27日22時50分許，為警據報前往其
    上開住處，並經其同意搜索而查獲，並扣得含有海洛因成分
    之注射針筒1 支，且經其同意採尿送驗後呈嗎啡之陽性反應
    ，始知上情。
二、案經屏東縣警察局移請臺灣屏東地方法院檢察署檢察官偵查
    起訴。
    理  由
一、本件被告甲○○所犯係死刑、無期徒刑、最輕本刑為3 年以
    上有期徒刑以外之罪，其於本院準備程序中就被訴事實為有
    罪之陳述，經法官告知被告簡式審判程序之旨，並聽取公訴
    人、被告之意見後，由本院合議庭依刑事訴訟法第273條之1
    第1 項規定，裁定由受命法官獨任進行簡式審判程序，先予
    敘明。
二、上開事實，業據被告坦承不諱，且被告為警查獲時採尿送驗
    結果均呈嗎啡（即海洛因水解後之反應）之陽性反應，有正
    修科技大學超微量研究科技中心97年1月9日R00-0000-000號
    檢驗報告1 紙在卷可證，上述鑑驗結果，係檢驗機關本於專
    業知識及以精密儀器或科學檢驗方法所得之結論，自可憑信
    ，足見被告自白與事實相符，堪以採信。又扣案之注射針筒
    1 支，經本院於97年3月4日進行勘驗，並依臺灣尖端先進生
    技醫藥股份有限公司之檢驗試劑檢驗結果，確含海洛因之陽
    性反應，顯然沾附有第一級毒品海洛因成分之事實，有勘驗
    筆錄及使用說明書1 紙、照片2 幀在卷可考。足見被告自白
    與事實相符，堪以採信。
三、按毒品危害防制條例於92年7 月9 日修正公布，其中第20條
    、第23條將施用毒品之刑事處遇程序，區分為「初犯」、「
    5 年內再犯」、「5 年後再犯」，而依立法理由觀之，僅限
    於「初犯」、「5 年後再犯」，始應先經觀察、勒戒或強制
    戒治程序，倘被告於5 年內已再犯，經依法追訴處罰，縱其
    第三次（或第三次以上）再度施用毒品之時間，在初犯經觀
    察、勒戒或強制戒治執行完畢釋放5 年以後，已不合於「5
    年後再犯」之規定，且因已於「5 年內再犯」，顯見其再犯
    率甚高，原實施觀察、勒戒或強制戒治，已無法收其實效，
    即應依該條例第10條處罰（最高法院95年5 月9 日95年度第
    7 次刑事庭會議決議參照）。查被告前於89年間因施用毒品
    案件，經本院以89年度毒聲字第659 號裁定送觀察、勒戒後
    ，認無繼續施用毒品傾向，於89年4 月26日釋放出所，由臺
    灣屏東地方法院檢察署檢察官以89年度毒偵字第709 號為不
    起訴處分確定。其另於93年間因施用毒品案件，經本院以94
    年度簡字第4號判決判處有期徒刑3月確定，此有臺灣屏東地
    方法院檢察署刑案資料查註紀錄表、全國施用毒品案件紀錄
    表及臺灣高等法院被告全國前案紀錄表各1 份在卷可參。是
    被告於觀察、勒戒執行完畢釋放後，5 年內已再犯施用毒品
    案件，並經本院判處罪刑確定，則其再犯本件施用毒品案件
    ，即非屬該條例第20條第3項所稱「5年後再犯」之情形，檢
    察官自應依法追訴。從而，本件事證明確，被告犯行洵堪認
    定。
四、查海洛因屬毒品危害防制條例第2 條第2 項第1 款所稱之第
    一級毒品，不得持有、施用，被告竟持以施用，核其所為，
    係犯同條例第10條第1 項之施用第一級毒品罪。其施用前持
    有海洛因之低度行為，應為施用之高度行為所吸收，不另論
    罪。又被告曾於93年間因違反毒品危害防制條例案件，經本
    院以94年度簡字第4 號判決判處有期徒刑3 月確定，於94年
    4 月21日易科罰金執行完畢，此有臺灣屏東地方法院檢察署
    刑案資料查註紀錄表、全國施用毒品案件紀錄表及臺灣高等
    法院被告全國前案紀錄表各1 份在卷可按，其受徒刑之執行
    完畢，5 年以內故意再犯有期徒刑以上之本罪，為累犯，依
    法應加重其刑。爰審酌被告素行非佳，經觀察、勒戒後，仍
    未能戒除毒癮，顯見其無戒毒悔改之意，惟念其施用毒品乃
    自戕行為及犯罪後坦認犯行，態度尚稱良好等一切情狀，量
    處如主文所示之刑。又扣案含有海洛因成分之注射針筒1支
    ，因與第一級毒品無法析離，應依毒品危害防制條例第18
    條第1 項前段規定沒收銷燬之。
據上論斷，應依刑事訴訟法第273  條之1 第1 項、第299 條第1
項前段，毒品危害防制條例第10條第1 項、第18條第1 項前段，
刑法第11條、第47條第1 項，判決如主文。
本案經檢察官許英輝到庭執行職務。
中    華    民    國    97    年    3     月    31    日
                  刑事第二庭  法  官   蘇碧珠
右正本證明與原本無異。
如不服本判決應於收受本判決送達後10日內向本院提出上訴書狀
，其未敘述上訴理由者，並得於提起上訴後10日內向本院補提理
由書狀（均須按他造當事人之人數附繕本）「切勿逕送上級法院
」
中    華    民    國    97    年    3     月    31    日
                              書記官   賀燕花
附錄本案論罪科刑法條全文
毒品危害防制條例第10條第1項：
施用第一級毒品者，處6月以上5年以下有期徒刑。


司法院資訊處製作；財團法人民間司法改革基金會備份。
